Config:
  hfst:
    Gen: ../../../src/generator-gt-norm.hfst
    Morph: ../../../src/analyser-gt-norm.hfst
#  xerox:
#    Gen: ../../../src/generator-gt-norm.xfst
#    Morph: ../../../src/analyser-gt-norm.xfst
#    App: lookup

Tests:



  Noun - eebir: # 2A v - k -v, b > b'b, ee > iä, i>á
    eebir+N+Sg+Nom: eebir
    eebir+N+Sg+Gen: iäbbár
    eebir+N+Sg+Acc: iäbbár
    eebir+N+Sg+Ill: iäbbárân
    eebir+N+Sg+Loc: iäbbárist
    eebir+N+Sg+Com: iäbbáráin
    eebir+N+Sg+Abe: iäbbárttáá
    eebir+N+Ess: ebirin             #iäbbárin
    eebir+N+Par: ebirid             #iäbbárid
    eebir+N+Pl+Nom: iäbbáreh
    eebir+N+Pl+Gen: iäbbárij
    eebir+N+Pl+Acc: iäbbárijd
    eebir+N+Pl+Ill: iäbbáráid
    eebir+N+Pl+Loc: iäbbárijn
    eebir+N+Pl+Com: iäbbárijguin
    eebir+N+Pl+Abe: iäbbárijttáá

